# 处置联营企业股权核算分析

提问人：TT202003 时间：2021-10-08 10:33:05
请教陈版及各位老师：
背景：
A和B公司共同出资设立甲有限责任公司，A公司持股比例35%，B公司持股65%。甲公司主营房地产开发与运营业务。由于疫情影响，甲公司租赁业务不理想，导致大额亏损，截止到 2020 年底，A公司对甲公司的投资已经确认投资亏损约 1300 万。
A公司为聚焦主业及回笼资金， 2021 年与B公司进行谈判，拟将持有的甲公司35%股权转让给B公司。截止到目前还没达成最终的转让协议，A公司预计 2021 年底不能完成该股权转让，但预计 4 月 30 日之前能完成。
问题：
1.到 2021 年底不能完成股权转让，假设也不满足持有待售的条件： 2021 年年报A公司将对该投资确认投资亏损约 800 万， 2022 年一季报将对该投资确认处置收益约 6000 万，这是否合理？（感觉给投资者一种操纵利润的印象）
2.A公司有一笔增资款未实缴，在与B公司谈判中，表示该增资款在转让时可立即缴足或者直接在转让对价中调整，在 2021 年 12 月 31 日，该笔未实缴的增资款，在判断是否满足持有待售的非流动资产时，是否对“在当前状况下即可立即出售”这条构成实质影响？
望各位老师答疑解惑，不胜感激！

回答人：chenyiwei
1 、这样的结果在会计上是合理的，权益法核算需一直持续到处置日（或者满足持有待售条件之日）。处置收益在处置完成日一次性确认。
2 、未缴纳的出资款对判断是否满足持有待售条件可能产生影响，尤其是当协议约定需先缴足出资才能转让股权时。